【裁判字號】    99,上訴,612
【裁判日期】    990429
【裁判案由】    偽造文書等
【裁判全文】
臺灣高等法院刑事判決                 99年度上訴字第612號
上  訴  人
即  被  告  甲○○
選任辯護人  曾培雯律師
            柯士斌律師
上列上訴人因偽造文書等案件，不服臺灣宜蘭地方法院98年度訴
字第63號，中華民國98年12月31日第一審判決（起訴案號：臺灣
宜蘭地方法院檢察署96年度偵字第3685號），提起上訴，本院判
決如下：
    主  文
原判決關於行使偽造公文書罪刑部分撤銷。
甲○○犯詐欺取財罪，處有期徒刑壹年陸月，減為有期徒刑玖月
。
    事  實
一、甲○○與乙○○於民國94年間認識，而甲○○本於交通部觀
    光局東北角風景管理處擔任駐衛警職務，然其因知乙○○為
    昕幃科技實業有限公司（下稱昕幃科技公司）負責人，於95
    年間竟意圖為自己不法所有，基於詐欺取財之犯意，向乙○
    ○謊稱其為「臺北縣政府警察局督察室督察」，向乙○○佯
    稱「內政部警政署委託臺北縣警察局進行無線電對講機電池
    採購，並擔任承辦人員，且該案是以議價方式進行投標，會
    從中幫助」等語，使乙○○陷於錯誤，誤以為甲○○確為臺
    北縣政府警察局督察室督察，且有辦法幫助其就無線電對講
    機電池之標案得標，而甲○○復向乙○○稱資格不符合政府
    採購法之規定，須另行提出1 家合作廠商「積進科技股份有
    限公司」（下稱積進公司，起訴書誤載為激進公司）作變更
    。甲○○為遂行其詐欺取財之犯行，明知陳茂南為擔任交通
    部觀光局東北角風景區管理處委外清潔工作，竟告以乙○○
    「陳茂南為臺北縣政府警察局主任秘書」，並留予陳茂南（
    業經檢察官另為不起訴處分）之行動電話號碼0000000000號
    ，由陳茂南與乙○○互通電話認識，乙○○乃撥打電話予陳
    茂南，並誤認陳茂南為臺北縣政府警察局主任秘書。甲○○
    明知楊鎮隆（業經檢察官另為不起訴處分）為擔任東北角風
    景管理處駕駛，竟告以乙○○「楊鎮隆為臺北縣政府警察局
    後勤課長」，並留予楊鎮隆之行動電話號碼0000000000號，
    由楊鎮隆與乙○○互通電話認識，使乙○○誤以為楊鎮隆為
    臺北縣政府警察局後勤課長。甲○○復明知蔡秀涵（業經檢
    察官另為不起訴處分）係擔任福隆東興宮寺廟會計工作，竟
    告以乙○○「蔡秀涵為臺北縣警察局會計室蔡小姐」，並委
    託蔡秀涵於電話中向乙○○稱「月底可以簽約了」等語，致
    使乙○○陷於錯誤，誤以為蔡秀涵確為臺北縣政府警察局會
    計室小姐，且誤信上開標案即將簽約。又甲○○明知張金福
    （業經檢察官另為不起訴處分）為國民黨福隆黨部主任秘書
    ，亦告以乙○○「張金福為臺北縣政府警察局主任」，並於
    張金福至宜蘭遊玩時，由甲○○介紹認識，隨即由甲○○於
    言談時稱呼張金福為「主任」，而張金福亦未為否認，致使
    乙○○陷於錯誤，誤以為張金福即為臺北縣政府警察局主任
    。另甲○○為取信乙○○，復於95年11月間，帶同乙○○前
    往臺北縣貢寮鄉東北角海岸管理處福隆停車場會見不知情之
    許源豐，並向乙○○表示「該人為許隊長」，並由許源豐交
    付2 具無線電對講機予甲○○，再由甲○○將該對講機轉交
    予乙○○，並由乙○○交付1萬5千元予甲○○以轉交予許源
    豐，甲○○即要乙○○準備開模生產電池。甲○○於95年12
    月15日撥打電話予乙○○佯稱張金福要求新臺幣（下同）48
    0 萬元作為最後疏通，經乙○○答以並無如此多金錢後，甲
    ○○隨即表示說可先拿300萬元即可，甲○○可自行準備180
    萬元，如此即可在95年12月25日完成簽約，甲○○為取信乙
    ○○，並開立1張300萬元的借據給乙○○為擔保，乙○○因
    而陷於錯誤，於95年12 月20日下午1時許，在臺北縣福隆停
    車場，交付300萬元予甲○○。然因至95 年12月25日間均沒
    有簽約，乙○○因而起疑，乃向甲○○稱公司資金不足，要
    向甲○○要回300萬元，並且開立9張支票給甲○○，但甲○
    ○仍未將300萬元交還。嗣於96年1月初，甲○○稱要乙○○
    前往臺北市北投分局找分局長，該分局長會帶同乙○○前往
    臺北縣警察局瞭解此案，但經乙○○查證結果，發覺並無所
    謂標案簽約之事，方知悉遭詐騙。
二、案經乙○○訴由宜蘭縣政府警察局羅東分局報請臺灣宜蘭地
    方法院檢察署檢察官偵查起訴。
    理  由
一、按被告以外之人於審判外之言詞或書面陳述，除法律有規定
    者外，不得作為證據，刑事訴訟法第159條第1項定有明文。
    證人乙○○、許源豐、楊鎮隆、陳茂南、張金福、蔡秀涵於
    警詢中之陳述，均屬於被告以外之人於審判外之陳述，被告
    甲○○於本院準備程序時已否認上開陳述之證據能力，復無
    刑事訴訟法第159條之2至第159條之5例外得為證據之情形，
    則依上開法條規定，上開證人於警詢中之陳述，均無證據能
    力，惟得作為檢視審判中所為證述可信與否之彈劾證據。又
    被告以外之人於審判外之陳述，雖不符合同法第159條之1至
    第159條之4之規定，但經當事人於審判程序同意作為證據，
    法院審酌該言詞陳述或書面陳述作成時之情況，認為適當者
    ，亦得為證據，刑事訴訟法第159條第1 項及第159條之5第1
    項分別定有明文。經查，本判決所引用被告以外之人於審判
    外之陳述，固為傳聞證據，然檢察官、被告於本院準備程序
    時均表示同意作為證據，本院審酌上開證據資料製作時之情
    況，尚無違法不當及證明力明顯過低之瑕疵，亦認為以之作
    為證據應屬適當。揆諸前開規定，依刑事訴訟法第159 條之
    5規定，認前揭證據資料均有證據能力。
二、訊據被告坦承有於上開時、地收取告訴人乙○○所交付之30
    0 萬元，惟堅決否認有何詐欺取財犯行，辯稱：告訴人知道
    其是東北角風景管理處的駐衛警，且沒有向告訴人說過臺北
    縣政府警察局在辦理無線電對講機電池採購的事情，沒有向
    告訴人說要480萬元作最後的疏通，300萬元是代其友林進煌
    向告訴人借款等語。經查：
(一)上開犯罪事實，業據證人即告訴人乙○○於偵查及原審審理
    時證述甚詳，並經證人張金福、許源豐、陳茂南、陳榮宗、
    楊鎮隆、蔡秀涵、賴新民、胡繼能、林進煌分別於偵查及原
    審審理時證述明確，且有交通部觀光局東北角暨宜蘭海岸國
    家風景管理處觀東人字第0980003318號函、本票影本、借據
    在卷可稽。
(二)被告雖否認其以警察或督察的身份詐騙告訴人云云。然此業
    經證人即告訴人乙○○於原審審理時具結證稱：「一開始認
    識被告打麻將時他有自我介紹是臺北縣政府警察局的督察」
    等語明確（見原審卷第253 頁），而證人賴新民於原審審理
    時證稱：「我是聽乙○○說他是作警察的，好像做到督察，
    有一次載被告，我還問被告說你是警察，紅衫軍在臺北你要
    不要去支援，被告說他會去」等語（見原審卷第98-102頁）
    ，且證人即積進公司負責人胡繼能於原審審理時亦證稱：「
    乙○○曾經和我借過錢，要付給中間人錢，他說他見過臺北
    縣政府警察局的高官」等語（見原審卷第263 頁），故可見
    告訴人確實相信被告為警界高官而擔任督察，顯非知悉被告
    僅為東北角風景管理處之駐衛警甚明。況依證人蔡秀涵於原
    審審理時證稱：「被告大家都叫他阿彬，我只知道他穿警察
    制服，大家都以為他是東北角的警察」等語（見原審卷第84
    頁），及證人林進煌於原審審理時證稱：「被告是公務人員
    ，當警察，但是是哪裡的我不知道，他好像常常調來調去」
    等語（見原審卷第268 頁），可知連被告之友人蔡秀涵、林
    進煌亦誤以為被告係擔任警察之工作，更可徵雖然被告穿著
    駐衛警之制服，然其服飾之樣式與警察之服飾相近，亦可能
    使人誤認其係警察而無法分辨出被告僅係東北角風景管理處
    之駐衛警甚明，故告訴人指述其認為被告係警察而不知其為
    駐衛警一節，尚屬可採。
(三)被告雖否認其有以無線電電池之標案詐騙告訴人云云。然經
    證人賴新民於原審審理時證稱：告訴人有拿公函給他看，有
    次告訴人叫他去載被告，被告在車上跟他說，警政署的對講
    機電池已經講好要給他們做，他跟被告說這個案子如果沒有
    接到，告訴人一定會垮掉，因為告訴人已經付出很多錢了，
    所以被告在說完電話後，才跟他說第一個標案已經被拿走了
    ，第二個標案一定是他們做，他知道乙○○付很多疏通費用
    ，好像是說買通路，走後門的，才可以標到這個案子，有一
    次告訴人拿給他150 萬元，說這些錢就是為了這個案子要用
    的，告訴人說先放在他這邊，隔天告訴人就拿回去了等語明
    確（見原審卷第97-101頁）。另依證人即積進公司負責人胡
    繼能於原審審理時證稱：告訴人是其下游客戶，告訴人有一
    天來找他，說告訴人公司資本額不夠，告訴人想要參加標案
    ，其公司可以，要和他合作參加標案；他是口頭告訴告訴人
    ，等告訴人拿到合約，他們才會去做這些動作；告訴人有來
    蓋過其公司的大小章在參與標案的合約書上；告訴人每次找
    他說要簽約了，每次都說禮拜六、禮拜天，他們覺得很奇怪
    ，所以勸告訴人不要再付錢了；告訴人說有付現金，但是告
    訴人付給誰他不知道，他向告訴人說不要付現金，不然以後
    會沒有資料，告訴人曾經說快得到標案了等語（見原審卷第
    257-263 頁）。可知告訴人指訴被告以無線電電池之標案詐
    騙告訴人等情，應非虛構。若被告未告知告訴人乙○○無線
    電電池標案之事，被告何以於車上向證人賴新民表示標案一
    定我們做等語？且告訴人何以找積進公司合作商談無線電電
    池標案之事？故可知告訴人確因被告之詐術而確信有無線電
    電池標案一事甚明。
(四)被告向告訴人謊稱證人陳茂南為臺北縣政府警察局主任秘書
    ，證人楊鎮隆為臺北縣政府警察局後勤課長等情，除經證人
    即告訴人乙○○指述甚詳外，復經證人陳茂南於原審審理時
    證稱：其在交通部觀光局東北角風景管理處做委外的清潔工
    作，告訴人曾經在打電話的時候，叫他主秘，其有告訴告訴
    人說他不是什麼主秘，叫告訴人不要這樣稱呼他，之後其有
    跟被告說，為何告訴人要這樣稱呼他，告訴人要是這樣稱呼
    他，會害到他，被告說告訴人喝醉酒了，要叫他部長也可以
    等語（見原審卷第75-76 頁），且證人陳茂南於偵查中亦證
    稱：被告跟告訴人說要合作手機的事，被告跟他說若告訴人
    說有無無線電手機這件事，要他跟告訴人說好像有這回事等
    語（見偵查卷第19頁筆錄），核與告訴人指稱係被告告知證
    人陳茂南為臺北縣政府警察局主任秘書一節相符，顯見被告
    確有向告訴人謊稱證人陳茂南係臺北縣政府警察局主任秘書
    ，且要求證人陳茂南於告訴人詢問無線電之事時，要回答好
    像有這回事無誤。又依證人楊鎮隆於原審審理時證述：有一
    次告訴人打電話過來，有直呼他課長等語（見原審卷第88-8
    9 頁），亦核與告訴人指述被告告知證人楊鎮隆為臺北縣政
    府警察局後勤課長一節相符，則以告訴人與證人楊鎮隆係經
    被告介紹而認識，則告訴人會誤以為證人楊鎮隆為臺北縣政
    府警察局後勤課長，自係經由被告之告知。另被告向告訴人
    謊稱證人蔡秀涵為臺北縣政府警察局會計室小姐等情，除經
    證人即告訴人乙○○指述甚詳外，亦經證人蔡秀涵於原審審
    理時證稱：於95年初，被告拜託她幫他講一通電話，被告講
    完之後，交給她講，被告叫她跟對方說「合約月底要簽了」
    ，對方是男的，對方稱呼她是蔡小姐；事實上是有講2 次，
    兩次都是被告講到一半之後，拿給她講，第一次叫她講「月
    底要簽約了」，第二次講「日期確定了，要簽約了」；被告
    有說是什麼無線什麼東西的，她也聽不懂，她有聽到被告用
    他自己的手機跟告訴人說「月底合約要到了」等語明確（見
    原審卷第82-87 頁），顯見被告確有向告訴人謊稱證人蔡秀
    涵為臺北縣政府警察局會計室小姐，否則被告何以要求證人
    蔡秀涵向告訴人稱要簽約等語？而被告雖辯稱係因告訴人要
    騙其女友而要求被告配合云云，然證人蔡秀涵已證述當時與
    其通電話之人為男子即為告訴人本人，則告訴人如何透過這
    樣的電話通聯而欺騙其女友？且又何有僅以要簽約了這句話
    欺騙其女友之必要？被告上開辯解，與常情有違，實不足採
    信。況證人蔡秀涵亦親耳聽聞被告向告訴人表示「月底合約
    要到了」等語無誤，更足徵告訴人指稱被告以無線電電池標
    案簽約一事施詐一節，堪以採信。至被告向告訴人謊稱證人
    張金福為臺北縣政府警察局主任一節，除經證人即告訴人乙
    ○○指述甚詳外，亦經證人張金福於原審審理時證稱：被告
    稱呼他為主任，在吃飯時好像有聽到被告與告訴人講到一點
    點無線電的事情，告訴人有打電話說被告有80萬元放在他這
    裡，他說他和被告沒有任何金錢往來，後來其打電話問被告
    ，跟被告說沒有的事，不要亂講，被告說他會處理等語明確
    （見原審卷第70-72 頁），核與告訴人指述之情節相符，足
    認告訴人誤認張金福為臺北縣政府警察局主任，否則告訴人
    何以會撥打電話予證人張金福求證80萬元之事？
(五)被告雖否認有以要求疏通施用詐術詐騙告訴人，300 萬元是
    向告訴人借的云云，然證人林進煌於原審審理時證稱：其曾
    經邀被告一起投資事業，是投資酒店、電玩，被告一次拿30
    0萬元現金給他，後來用不到那麼多才退50 萬元，所以總共
    是拿250 萬元投資，其不知道被告是向告訴人借的，被告沒
    有說250 萬元是向告訴人借的，被告說是向弟弟拿的等語明
    確（見原審卷第264-277 頁），則若該筆款項確係被告或代
    林進煌向告訴人借的，被告何以要告知證人林進煌該筆款項
    係向其弟弟拿的？且被告該筆款項若係向告訴人借的，而要
    投資證人林進煌之事業，則事後證人林進煌退還被告50萬元
    ，何以告訴人均不知情？被告前開辯解，均與常情有違，實
    不足採。
(六)至被告請求其與告訴人為測謊鑑定，及聲請傳訊證人即林進
    煌配偶李阿英以證明林進煌向告訴人借款情形。因本件被告
    詐欺事證已明，且證人林進煌已於原審到庭證述300 萬元係
    被告之投資款，並非其向告訴人之借款等語明確，自無為上
    開證據調查之必要，附此敘明。
(七)綜上所述，可知被告確謊稱其為督察之身分而向告訴人表示
    其可代為處理無線電電池標案，且以佯稱證人陳茂南、楊鎮
    隆、蔡秀涵、張金福等人為臺北縣政府警察局之人員等方式
    而對告訴人施用詐術，使告訴人陷於錯誤，誤信為真，而交
    付300 萬元予被告無誤，本件事證明確，被告詐欺取財犯行
    堪以認定，應依法論科。
三、核被告所為，係犯刑法第339條第1項之詐欺取財罪。
四、公訴意旨雖認被告於94年4 月間，在宜蘭縣冬山鄉○○路13
    號，向告訴人稱「內政部警政署委託臺北縣警察局進行無線
    電對講機電池採購，並擔任承辦人員，且該案是以議價方式
    進行投標，會從中幫助」，1 週後，被告又向告訴人稱資格
    不符合政府採購法之規定，須另行提出1 家合作廠商積進公
    司作變更，並要求告訴人拿出100 萬元作為該標案之疏通及
    公關費用。被告並於94年7月1日偽造內容以內政部警政署名
    義製作之積進公司以8616萬元得標函文之公文書，向告訴人
    行使表示積進公司已經得標「警政署採購警用無線電案」，
    足生損害於內政部警政署及告訴人。被告又向告訴人詐稱「
    無線電機組採購招標需購買文具費用3 萬元」，並提供楊鎮
    隆之瑞芳地區農會福隆分行00000000000000號帳戶之匯款帳
    號，致使告訴人陷於錯誤，而於95年5月30日將3萬元匯入楊
    鎮隆上開帳戶內，並由楊鎮隆於95年6 月9日將3萬元提領並
    交付予被告。後被告要求告訴人準備80萬元現金，由被告轉
    交張金福主任發給採購小組。被告乃於94年3月1日起至95年
    12月14日止，陸續以該標案需疏通為理由，向告訴人索取如
    附表所列之疏通費用，告訴人因而陷於錯誤而以現金交付之
    。且被告又於95年9 月27日要求告訴人匯款48萬元至林進煌
    所開立臺灣土地銀行羅東分行000000000000帳戶內。因認被
    告涉有刑法第216條、211 條之行使偽造公文書及刑法第339
    條第1 項之詐欺取財罪嫌。惟訊據被告堅決否認有此部分犯
    行，辯稱：得標之公文並非其製作；其係因帳戶被凍結，才
    借用楊鎮隆帳戶，告訴人匯3 萬元給他；其並未收取告訴人
    所指稱之100萬元、80 萬元及附表所示金額之疏通費用，給
    林進煌的48萬元是林進煌他太太拿支票出來向告訴人調現等
    語。經查：
(一)證人即告訴人乙○○於原審審理時證稱：被告於95年6 月通
    知他積進公司得標並拿公文給他看等語（見原審卷第 165、
    237頁）等語；然其於警詢時卻證稱：被告於95年11 月間將
    該張內政部警政署函交付給他看等語（見刑案偵查卷宗第43
    頁），告訴人所述被告行使之時間前後不同，是否與事實相
    符，即有可疑。再者，依卷附告訴人所提之內政部警政署函
    影本（見刑案偵查卷宗第65頁），其上承辦人欄內有「駐衛
    隊員甲○○」之印文、「甲○○」簽名及「九四、七、一」
    字樣，左上方有傳真機所列印之時間「DEC-07-2006 THU11:
    16」，亦均與告訴人指訴被告行使該函之日期不符。至於被
    告辯稱：該函係告訴人所製作，並在其上蓋用被告職章，傳
    真給告訴人女友過目云云，雖為告訴人所否認，且無從查證
    ，然告訴人之指訴既有可疑，自難認定被告確有行使該偽造
    之內政部警政署函詐騙告訴人。
(二)告訴人於95年5月30日將3萬元匯入楊鎮隆之瑞芳地區農會福
    隆分行00000000000000號帳戶內，並由楊鎮隆於95年6月9日
    將3 萬元提領並交付予被告等情，業據被告坦承在卷，核與
    證人乙○○、楊鎮隆之證述相符，並有楊鎮隆上開帳戶存摺
    影本附卷可稽（見偵查卷第55-57 頁）。然證人即告訴人乙
    ○○於原審審理時證稱：3 萬元是楊鎮隆通知他匯的，楊鎮
    隆說他跟採購小組吃飯，已經付了吃飯錢3 萬元，被告不知
    道；這通電話是楊鎮隆打的，其認為這是楊鎮隆個人行為；
    楊鎮隆打電話說昨天請一些關係人去應酬喝酒，請他將錢轉
    給楊鎮隆，文具費用是8 萬元，是另外一筆等語（見原審卷
    第174、240-241頁），故尚難認定被告以「無線電機組採購
    招標需購買文具費用3萬元」向告訴人詐取3萬元。
(三)至告訴人雖指訴先後交付被告100萬元、80 萬元及附表所示
    金額之疏通費用。然就100 萬元部分，告訴人於原審審理時
    初證稱：被告於94年4月要求他拿出100萬元疏通及白手套費
    用，他有付款；被告都叫他付現金，沒有證據；這100 萬元
    有算在附表一（即附表）裡面，他無法指出是哪一筆（見原
    審卷第168頁）；嗣證稱：第一次交付50 萬元，大約是95年
    年初左右；再來的50萬元，是請公司的會計小姐領錢出來，
    由他交給被告；依其提出領取款項之清單，一個5月3日，一
    個5月9 日等語（見原審卷第239頁）。是告訴人就何時交付
    該100 萬元之證述，明顯前後不一，所述是否與事實相符，
    而有可疑。此外，告訴人所提出昕幃科技公司設於第一銀行
    之帳戶交易往來明細資料（見偵查卷第172-177 頁），僅能
    證明其所經營昕幃科技公司有附表所示之提款情形，然尚不
    足以證明其有交付附表所示金額之疏通費用予被告，且其中
    亦無一筆80萬元之金額。故依卷內證據，尚難認定被告有詐
    取告訴人此部分財物。
(四)告訴人於95年9 月27日將48萬元匯入林進煌之開立臺灣土地
    銀行羅東分行000000000000帳戶內等情，業據證人即告訴人
    乙○○、林進煌之證述明確，並有告訴人所提匯款申請書回
    條影本、臺灣土地銀行羅東分行羅存字第0970000652號函及
    所附林進煌交易往來明細資料附卷可稽（見偵查卷135、150
    -153頁）。然證人即告訴人乙○○於原審審理時證稱：被告
    說要跟他調50萬元，改天被告要花費，他說不夠，只有48萬
    元，被告說2 萬元作利息；被告沒有說這筆錢要做什麼；他
    認為被告就是要去活動作公關用等語（見原審卷第243頁）
    。依證人乙○○所述，被告應係向告訴人借款，才有計算利
    息可言；且該筆金額之用途亦係告訴人之臆測，自難認被告
    以標案需款為由向告訴人詐取財物。
(五)此外復無其他積極證據足以證明被告有上開公訴人所指訴之
    犯行，依罪疑有利於被告原則，應認被告未為此部分犯行。
    因公訴人認此部分犯行與被告前開有罪部分有實質上一罪及
    牽連犯之裁判上一罪關係，爰不另為無罪之諭知，附此敘明
    。
五、原審予被告論罪科刑固非無見，惟查：依卷內證據，尚難認
    被告有行使偽造公文書及詐取300 萬元以外財物之犯行，原
    審另論以行使偽造公文書罪，並依牽連犯之規定，從一重之
    行使偽造公文書罪處斷，尚有未洽。被告上訴意旨否認詐欺
    犯罪雖無理由，惟原判決既有上開可議，自屬無可維持，應
    由本院予以撤銷改判。
六、爰審酌被告以虛構之無線電對講機電池標案對告訴人施用詐
    術，使告訴人誤信而交付300 萬元，造成告訴人所受損害甚
    鉅，及其素行、犯罪動機、手段，迄今尚未賠償告訴人損害
    及其犯後態度等一切情狀，量處如主文第2 項所示之刑。又
    被告犯罪時間係在96年4 月24日以前，所犯符合中華民國九
    十六年罪犯減刑條例第2 條所定之減刑條件，應依該減刑條
    例第2條第1 項第3款之規定，減其宣告刑二分之一如主文所
    示。
據上論斷，應依刑事訴訟法第369條第1項前段、第364條、第299
條第1項前段，刑法第339條第1 項，刑法施行法第1條之1，中華
民國九十六年罪犯減刑條例第2條第1 項第3款、第7條第1項，判
決如主文。
本案經檢察官吳茂松到庭執行職務。
中    華    民    國    99    年    4     月    29    日
                  刑事第五庭  審判長 法  官  高明哲
                                     法  官  高玉舜
                                     法  官  劉秉鑫
以上正本證明與原本無異。
行使偽造公文書罪部分如不服本判決，應於收受送達後10日內向
本院提出上訴書狀，其未敘述上訴之理由者並得於提起上訴後10
日內向本院補提理由書（均須按他造當事人之人數附繕本）「切
勿逕送上級法院」。
詐欺取財部分不得上訴。
                                     書記官  蔡宜蓁
中    華    民    國    99    年    4     月    29    日
附錄：本案論罪科刑法條全文
中華民國刑法第339條
（普通詐欺罪）
意圖為自己或第三人不法之所有，以詐術使人將本人或第三人之
物交付者，處5年以下有期徒刑、拘役或科或併科1千元以下罰金
。
以前項方法得財產上不法之利益或使第三人得之者，亦同。
前二項之未遂犯罰之。
附表：
┌───┬──────────┬────────────┐
│編號  │時間                │交付金額（新台幣）      │
├───┼──────────┼────────────┤
│1     │94.3.1              │50萬元                  │
├───┼──────────┼────────────┤
│2     │94.5.20             │30萬元                  │
├───┼──────────┼────────────┤
│3     │94.5.31             │40萬元                  │
├───┼──────────┼────────────┤
│4     │94.6.7              │55萬元                  │
├───┼──────────┼────────────┤
│5     │94.7.29             │6萬元                   │
├───┼──────────┼────────────┤
│6     │94.10.3             │20萬元                  │
├───┼──────────┼────────────┤
│7     │95.1.16             │150萬元                 │
├───┼──────────┼────────────┤
│8     │95.1.20             │100萬元                 │
├───┼──────────┼────────────┤
│9     │95.4.6              │26萬元                  │
├───┼──────────┼────────────┤
│10    │95.4.26             │8萬元                   │
├───┼──────────┼────────────┤
│11    │95.5.3              │48萬元                  │
├───┼──────────┼────────────┤
│12    │95.5.9              │50萬元                  │
├───┼──────────┼────────────┤
│13    │95.6.1              │20萬2千元               │
├───┼──────────┼────────────┤
│14    │95.7.20             │30萬元                  │
├───┼──────────┼────────────┤
│15    │95.9.1              │6萬元                   │
├───┼──────────┼────────────┤
│16    │95.9.1              │5萬元                   │
├───┼──────────┼────────────┤
│17    │95.9.6              │40萬元                  │
├───┼──────────┼────────────┤
│18    │95.9.8              │10萬元                  │
├───┼──────────┼────────────┤
│19    │95.11.16            │40萬3千元               │
├───┼──────────┼────────────┤
│20    │95.12.14            │26萬1千元               │
└───┴──────────┴────────────┘

司法院資訊處製作；財團法人民間司法改革基金會備份。
